【裁判字號】    97,訴,404
【裁判日期】    970423
【裁判案由】    毒品危害防制條例
【裁判全文】
臺灣基隆地方法院刑事判決               97年度訴字第404號
公  訴  人  臺灣基隆地方法院檢察署檢察官
被      告  丁○○
指定辯護人  本院公設辯護人丙○○
上列被告因毒品危害防制條例案件，經檢察官提起公訴 (97年度
毒偵字第455號)，並經本院合議庭裁定由受命法官獨任進行簡式
審判程序後，檢察官聲請改依協商程序而為判決，茲判決如下：
    主  文
丁○○施用第一級毒品，累犯，處有期徒刑捌月。
    事實及理由
一、犯罪事實：本件犯罪事實除更正「於96年11月22日下午1時
    52分許往前回溯24小時內之不詳時點，在不詳處所，以不詳
    方法非法施用第一級毒品海洛因1次」為 「於96年11月22日
    上午，基於施用第一級毒品之犯意，在基隆市○○路212 巷
    19弄7之3號4 樓住處，以針筒注射第一級毒品海洛因在左手
    臂血管之方式，施用第一級毒品海洛因1 次」外，均引用檢
    察官起訴書所載（如附件）。
二、證據：
    (一)被告丁○○於96年11月22日基隆市警察局第四分局之警詢
      筆錄。
    (二)基隆市警察局第四分局應受尿液採驗人尿液檢體採集送驗
      記錄表第1聯、第2聯各1紙。
    (三)台灣檢驗科技股份有限公司96年12月10日濫用藥物尿液檢
      驗報告1紙。
    (四)臺灣高等法院被告前案紀錄表。
三、本件經檢察官與被告於審判外達成協商之合意且被告已認罪
    ，其合意內容為：「被告5 年內曾受強制戒治執行完畢，又
    於96年11月22日上午，基於施用第一級毒品之犯意，在基隆
    市○○路212巷19弄7之3號4樓住處，以針筒注射第一級毒品
    海洛因在左手臂血管之方式，施用第一級毒品海洛因1 次之
    行為，係犯毒品危害防制條例第10條第1項之罪，又被告5年
    內曾受有期徒刑執行完畢，為累犯，被告願受有期徒刑8 月
    之科刑宣告。」經查，檢察官與被告上開協商合意並無刑事
    訴訟法第455條之4第1 項所列情形之一，檢察官聲請改依協
    商程序而為判決，本院爰不經言詞辯論，於協商合意範圍內
    為協商判決。
四、應適用之法條：刑事訴訟法第273條之1第1項、第455 條之2
    第1項、第455條之4第2項、第455條之8、第454條第2項，毒
    品危害防制條例第10條第1項，刑法第11條前段、第47條第1
    項。
五、本判決除有刑事訴訟法第455條之4第1項第1款、第2款、第4
    款、第6款、第7款所定情形之一， 或違反同條第2項規定者
    外，不得上訴。
六、如有前項除外情形，而不服本件判決，得自收受判決送達之
    日起10日內，向本院提出上訴書狀，上訴於第二審法院。
本案經檢察官甲○○到庭執行職務。
中    華    民    國    97    年    4    月    23    日
                  刑事第一庭法  官  王福康
以上正本證明與原本無異。
本判決除有刑事訴訟法第455條之4第1項第1款、第2款、第4款、
第6款、第7款所定情形之一，或違反同條第2項規定者外，不得
上訴。
如有前揭除外情形，對於本件判決如有不服，應於收受送達後10
日內，向本院提出上訴書狀，上訴於臺灣高等法院，並按他造當
事人之人數附具繕本。
中    華    民    國    97    年    4     月    23    日
                            書記官  彭淑芳
【附錄論罪法條】
毒品危害防制條例第10條第1項：
    施用第一級毒品者，處六月以上五年以下有期徒刑。
【附件】
臺灣基隆地方法院檢察署檢察官起訴書
                                     97年度毒偵字第455號
    被      告  丁○○  男  29歲（民國○○年○月○日生）
                        住基隆市○○區○○路212巷19弄7之
                        3號4樓
                        國民身分證統一編號：Ｚ000000000號
上列被告因毒品危害防制條例案件，業經偵查終結，認應提起公
訴，茲將犯罪事實及證據並所犯法條分敘如下：
        犯罪事實
一、丁○○前於民國93年間因施用毒品案件，經觀察、勒戒後，
    認有繼續施用毒品而受強制戒治處分，於95年2月10日因已
    無戒治必要而執行完畢，並經本署檢察官以95年度戒毒偵字
    第4號為不起訴處分在案；另丁○○於95年間復因毒品危害
    防制條例案件，經台灣基隆地方法院判處有期徒刑7月確定
    ，甫於96年4月20日服刑期滿，執行完畢，詎丁○○猶不知
    悔改，於96年11月22日下午1時52分許往前回溯24小時內之
    不詳時點，在不詳處所，以不詳方法非法施用第一級毒品海
    洛因1次；嗣警方於同日下午1時許，在基隆市○○區○○路
    177巷31號另案查訪游興隆（另案偵辦中）涉竊盜1案時，意
    外查獲游興隆非法持有毒品海洛因，當時丁○○亦在場，警
    方遂在丁○○同意下一併將之攜回採尿送驗，結果呈鴉片類
    陽性反應，警方並因而查悉上情。
二、案經基隆市警察局第四分局報告偵辦。
        證據並所犯法條
一、證據清單及待證事實：
┌──┬─────────┬──────────────┐
│編號│  證  據  名  稱  │    待   證   事   實       │
├──┼─────────┼──────────────┤
│ 1  │濫用藥物檢驗報告1 │被告之尿液經送檢驗，結果呈鴉│
│    │紙（台灣檢驗科技公│片類陽性反應                │
│    │司）              │                            │
├──┼─────────┼──────────────┤
│ 2  │應受尿液採驗人尿液│證明上開送驗尿液係採集自被告│
│    │檢體採集送驗紀錄表│                            │
│    │1紙               │                            │
└──┴─────────┴──────────────┘
二、核被告丁○○所為，係犯毒品危害防制條例第10條第1項之
    罪嫌。又被告曾於95年間因毒品危害防制條例案件，經台灣
    基隆地方法院判處有期徒刑7月確定，甫於96年4月20日服刑
    期滿，執行完畢，此有本署刑案資料查註紀錄表在卷可查，
    其於刑之執行完畢5年內再犯本件有期徒刑以上之罪，請依
    累犯規定加重其刑至二分之一。
三、依刑事訴訟法第251條第1項提起公訴。
            此    致
臺灣基隆地方法院
中    華    民    國    97    年    2     月    19    日
                                檢察官  乙  ○  ○
本件正本證明與原本無異
中    華    民    國    97    年    3     月    1     日
                                書記官  吳  耿  
附錄所犯法條：
毒品危害防制條例第10條第1項
施用第一級毒品者，處六月以上五年以下有期徒刑。


司法院資訊處製作；財團法人民間司法改革基金會備份。
